【裁判字號】    97,訴緝,15
【裁判日期】    970229
【裁判案由】    毒品危害防制條例
【裁判全文】
臺灣板橋地方法院刑事判決              97年度訴緝字第15號
公  訴  人  臺灣板橋地方法院檢察署檢察官
被      告  甲○○
                    （另案在臺灣臺北監獄臺北分監執行中）
上列被告因違反毒品危害防制條例案件，經檢察官提起公訴（96
年度毒偵字第68號），因被告於本院準備程序中為有罪之陳述，
經合議庭裁定由受命法官獨任進行簡式審判程序，並判決如下：
    主  文
甲○○施用第一級毒品，累犯，處有期徒刑拾月，減為有期徒刑
伍月，如易科罰金，以新臺幣壹仟元折算壹日，扣案之海洛因壹
包其內之第一級毒品海洛因（淨重零點零陸公克）沒收銷燬，其
外包裝壹只沒收；又施用第二級毒品，累犯，處有期徒刑伍月，
減為有期徒刑貳月又拾伍日，如易科罰金，以新臺幣壹仟元折算
壹日；應執行有期徒刑陸月，如易科罰金，以新臺幣壹仟元折算
壹日，扣案之海洛因壹包其內之第一級毒品海洛因（淨重零點零
陸公克）沒收銷燬，其外包裝壹只沒收。
    事  實
一、甲○○前因施用毒品案件，經本院以八十八年度毒聲字第五
    ○○八號裁定送觀察、勒戒後，因認無繼續施用毒品之傾向
    ，由臺灣板橋地方法院檢察署檢察官於民國八十八年九月十
    四日以八十八年度偵字第一四九一○號為不起訴處分確定，
    並於同日釋放出所。復因施用毒品案件，經本院以九十年度
    毒聲字第七七五號裁定送觀察、勒戒後，因認有繼續施用毒
    品之傾向，經本院以九十年度毒聲字第二二九○號裁定送強
    制戒治，於九十一年六月五日強制戒治執行完畢。同案並經
    本院於九十年八月十四日以九十年度板簡字第一二五六號刑
    事簡易判決判處有期徒刑六月，於九十年十月四日判決確定
    ，並於九十一年十二月五日執行完畢（致使本件構成累犯）
    。詎其仍不知悔改，竟又基於施用第一級毒品海洛因與施用
    第二級毒品甲基安非他命之犯意，於前次強制戒治執行完畢
    後，五年內之九十五年十二月十二日上午十一時許（起訴書
    載為於九十五年十二月十三日），在臺北縣樹林市○○街十
    九巷三四弄底，以將海洛因摻入香菸內點燃後吸食之方式，
    施用海洛因一次，另於九十五年十二月十三日下午五時許，
    在臺北縣樹林市○○街十二巷三四弄九號住處（起訴載為於
    九十五年十二月十四日為警採尿前回溯九十六小時內某時，
    在不詳處所），以將甲基安非他命置於吸食器內燒烤後吸食
    其煙霧之方式，施用甲基安非他命一次。嗣於九十五年十二
    月十三日晚上八時二十分許，在臺北縣新莊市○○○路七號
    為警查獲，並扣得海洛因一包（淨重零點零六公克），復經
    採集其尿液送驗而查悉上情。
二、案經臺北縣政府警察局樹林分局報告臺灣板橋地方法院檢察
    署檢察官偵查起訴。因甲○○於本院準備程序中為有罪之陳
    述，經本院合議庭裁定以簡式審判程序審理。
    理  由
一、訊據被告甲○○對於前揭犯罪事實均坦承不諱，經查，被告
    經警採尿送台灣檢驗科技股份有限公司（下稱台灣檢驗公司
    ），以EIA酵素免疫分析法篩檢、GC/MS氣相層析質譜儀分析
    法確認檢驗結果，呈鴉片類陰性及甲基安非他命陽性反應，
    有該公司九十五年十二月二十五日出具之濫用藥物尿液檢驗
    報告、尿液代碼對照表各一紙在卷可參（見偵查卷第三十四
    頁、第二十一頁）。惟海洛因施用入人體後水解還原成嗎啡
    ，再循嗎啡之代謝方式排出體外，業據行政院衛生署藥物食
    品檢驗局以七三藥檢壹字第○三○二二一號函說明綦詳，且
    尿液中能否驗出嗎啡陽性反應，與其投與量、投與途徑、採
    尿時間、個人體質及檢測方法之靈敏度有關，國外曾有文獻
    報導注射六毫克之海洛因鹽酸鹽，其代謝物嗎啡之平均可檢
    出時限約為二十六小時，亦經行政院衛生署藥物食品檢驗局
    於八十一年九月八日以（八一）藥檢壹字第八一一四八八五
    號函釋明在案。則被告於前揭時為警查獲所採尿液經送台灣
    檢驗公司鑑驗結果雖呈鴉片類陰性反應，惟此僅足認被告於
    該次查獲採尿前二十六小時內並未施用海洛因，然被告已於
    本院審理時自白查獲前之九十五年十二月十二日上午十一時
    許曾施用海洛因，且查獲時並有海洛因一包扣案，已如前述
    ，核與被告自白施用海洛因之事實相符，其尿液鑑定結果係
    因採尿時間顯逾可得檢測之期間等因素影響致呈陰性反應，
    自不得以此遽認被告自白與事實不符。又扣案之第一級毒品
    海洛因一包送驗結果，確係第一級毒品海洛因（淨重零點零
    六公克），此有法務部調查局九十六年一月一日調科壹字第
    ○九五二三○五四七九○號鑑定書（見偵查卷第二十九之一
    頁）一紙在卷足憑，應認上開扣案毒品確係海洛因無誤。此
    外，被告前因施用毒品案件經本院以八十八年度毒聲字第五
    ○○八號裁定送觀察、勒戒後，因認無繼續施用毒品之傾向
    ，由臺灣板橋地方法院檢察署檢察官於八十八年九月十四日
    以八十八年度偵字第一四九一○號不不起訴處分確定，並於
    同日釋放出所。復因施用毒品案件，經本院以九十年度毒聲
    字第七七五號裁定送觀察、勒戒後，因認有繼續施用毒品之
    傾向，經本院以九十年度毒聲字第二二九○號裁定送強制戒
    治，於九十一年六月五日強制戒治執行完畢，有臺灣高等法
    院被告前案紀錄表一份附卷可憑，復於前次強制戒治執行完
    畢釋放後五年內，再犯本件施用第一級毒品海洛因與施用第
    二級毒品甲基安非他命之事實，堪以認定。綜上卷附之各項
    文書、扣案證物等補強證據已足資擔保被告於本院調查、審
    理中所為之上開任意性自白之真實性，依刑事訴訟法第一百
    五十六條第一項、第二項之規定，自得據被告前開任意性自
    白及各該補強證據相互利用，認本件事證明確，被告犯行洵
    堪認定，應予依法論科。
二、按海洛因、甲基安非他命分屬毒品危害防制條例第二條第二
    項第一款所規定之第一級毒品及同條項第二款所規定之第二
    級毒品，核被告施用海洛因、甲基安非他命之行為，分別係
    犯毒品危害防制條例第十條第一項之施用第一級毒品罪及同
    條第二項之施用第二級毒品罪。其持有毒品之低度行為，應
    為施用毒品之高度行為所吸收，均不另論罪。被告所犯上開
    二罪間，犯意各別，罪名互異，應分論併罰。又被告有如前
    述刑事科刑及執行記錄，於九十一年十二月五日執行完畢，
    此有臺灣高等法院被告前案紀錄表一份在卷可憑，其受有期
    徒刑之執行完畢後，五年以內故意再犯本件有期徒刑以上之
    罪，為累犯，應依刑法第四十七條第一項之規定加重其刑。
    本院審酌被告施用毒品，足以戕害其身心，滋生其他犯罪，
    惡化治安，嚴重損及公益，且被告前曾犯施用毒品罪，業經
    強制戒治執行完畢及刑事判決確定執行完畢，仍未戒斷其施
    用毒品之惡習，竟再為本件施用毒品犯行，顯見其不思悔改
    ，兼衡其施用毒品行為於本質上係屬自我戕害行為，反社會
    性之程度應屬較低，及其犯後坦承犯行，態度尚稱良好等一
    切情狀，量處如主文所示之刑，並分別定其易科罰金之折算
    標準，以資懲儆。又被告前揭犯罪時間均在中華民國九十六
    年四月二十四日以前，合於減刑條件，應依中華民國九十六
    年罪犯減刑條例第二條第一項第三款，減其刑期二分之一，
    並諭知易科罰金之折算標準併定其應執行之刑及易科罰金之
    折算標準。
三、扣案海洛因一包其內之海洛因（淨重零點零六公克）屬第一
    級毒品，且係本件查獲之毒品，不問屬於犯人與否，爰依毒
    品危害防制條例第十八條第一項前段規定，併予宣告沒收銷
    燬之（惟鑑驗耗罄之毒品既已滅失，自毋庸宣告沒收銷燬）
    ，又上開毒品外包裝係用於包裹毒品海洛因，防其裸露、潮
    濕，便於攜帶施用，且為被告所有，此據被告於本院審理時
    供明在卷，爰依刑法第三十八條第一項第二款規定，併予宣
    告沒收。
據上論斷，應依刑事訴訟法第二百七十三條之一第一項、第二百
九十九條第一項前段，毒品危害防制條例第十條第一項、第二項
、第二十三條第二項、第十八條第一項前段，刑法第十一條前段
、第四十七條第一項、第五十一條第五款、第四十一條第一項前
段、第三十八條第一項第二款，中華民國九十六年罪犯減刑條例
第二條第一項第三款、第七條、第九條、第十條第一項，判決如
主文。
本案經檢察官謝岳龍到庭執行職務。
中    華    民    國    97    年    2     月    29    日
                刑事第十五庭    法  官  劉  安  榕
以上正本證明與原本無異
如不服本判決應於送達後10日內敘明理由向本院提出上訴狀
                                書記官  陳  盈  真
中    華    民    國    97    年    2     月    29    日
附錄本案論罪科刑法條全文：
毒品危害防制條例第10條
施用第一級毒品者，處六月以上五年以下有期徒刑。
施用第二級毒品者，處三年以下有期徒刑。


司法院資訊處製作；財團法人民間司法改革基金會備份。
